臺灣高雄地方法院刑事判決　　　　　　　100年度訴字第409號
公　訴　人　臺灣高雄地方法院檢察署檢察官
被　　　告　張柏勳
指定辯護人　本院公設辯護人　黃文德
上列被告因違反槍砲彈藥刀械管制條例案件，經檢察官提起公訴
（99年度偵字第33930號），本院判決如下：
    主  文
張柏勳犯非法持有可發射子彈具有殺傷力之改造手槍罪，處有期
徒刑年捌月，併科罰金新臺幣捌萬元，罰金如易服勞役，以新
臺幣壹仟元折算壹日。扣案改造手槍壹支（含彈匣壹個，槍枝管
制編號0000000000號）、口徑9mm 之制式子彈拾伍顆
均沒收。
    事  實
一、張柏勳明知可發射子彈具有殺傷力之改造手槍及具有殺傷力
    之子彈，均係槍砲彈藥刀械管制條例所列管之管制物品，非
    經中央主管機關許可不得無故持有，竟未經許可，基於持有
    可發射子彈具有殺傷力之改造手槍、具有殺傷力之子彈之犯
    意，自92年間某日起，無故持有其兄張嘉瑤因案入監後所遺
    留在高雄市鹽埕區○○○路263 號6 樓住處內，具有殺傷力
    之仿SIG SAUER 廠220 型半自動手槍製造之改造手槍1 支（
    內含彈匣1 個，槍枝管制編號：0000000000號）、具有殺傷
    力之口徑9 mm制式子彈23顆。嗣經警於99年10月26日上午10
    時20分許，持搜索票進入張柏勳上開五福四路住處內執行搜
    索，扣得前開具有殺傷力之手槍1 支（含彈匣1 個）及子彈
    共23顆（其中8 顆子彈業因送鑑試射而喪失子彈之作用與性
    質），始查悉上情。
二、案經高雄市政府警察局仁武分局報告臺灣高雄地方法院檢察
    署檢察官偵查起訴。
    理  由
壹、證據能力部分：
    按被告以外之人於審判外之言詞或書面陳述，除法律有規定
    者外，不得作為證據；又被告以外之人於審判外之陳述，雖
    不符同法第159條之1至第159條之4之規定，但經當事人於審
    判程序同意作為證據，法院審酌該言詞陳述或書面陳述作成
    時之情況，認為適當者，亦得為證據，刑事訴訟法第159 條
    第1 項及第159 條之5 第1 項分別定有明文。本判決所引用
    之證據，其中屬於傳聞證據之部分，均經本院依法踐行調查
    證據程序，當事人於審判程序亦同意作為證據，本院審酌證
    據資料作成時之情況，均無違法不當及證明力明顯過低之瑕
    疵，亦查無依法應排除其證據能力之情形，認以之作為證據
    應屬適當，皆有證據能力。
貳、實體部分：
一、上揭犯罪事實，業據被告於警詢、偵查及本院審理中均坦承
    不諱，並有搜索票、搜索扣押筆錄、扣押物品清單各1 份、
    扣案槍、彈照片14張等附卷可稽（見偵卷第9 至13、36至37
    頁），另有改造手槍1 支、制式子彈23顆扣案可佐。又扣案
    之上開槍、彈經送內政部警政署刑事警察局（下稱刑事警察
    局）以檢視法、性能檢驗法、試射法鑑驗結果：(一)送鑑手槍
    1 支（內含彈匣1 個，槍枝管制編號：0000000000號），認
    係改造手槍，由仿SIG SAUER 廠220 型半自動手槍製造之槍
    枝，換裝土造金屬槍管而成，擊發功能正常，可供擊發適用
    子彈使用，認具殺傷力；(二)送鑑子彈23顆，均係口徑9mm 制
    式子彈（其中11顆彈底具撞擊痕跡），採樣8 顆試射，可擊
    發，認均具殺傷力等情，有內政部警政署刑事警察局99年12
    月29日刑鑑字第0990162262號鑑定書在卷可按（見偵卷第35
    至37頁），足認被告前揭任意性之自白，核與事實相符，堪
    予採信。本件事證明確，被告上開犯行，洵堪認定，應依法
    論科。
二、次按未經許可持有槍彈為繼續犯，於其終止持有之前，犯罪
    行為仍在繼續實施之中，其間法律縱有變更，但其行為既繼
    續實施至新法施行以後，自無行為後法律變更，須為新舊法
    比較之問題，而應適用其行為終止時之現行槍砲彈藥刀械管
    制條例及刑法論處（最高法院89年度台非字第186 號判決意
    旨參照）。本件被告未經許可無故持有上開改造手槍及子彈
    之行為，係自92年間某日起繼續至99年10月26日始為警查獲
    而終止，自應以99年10月26日為犯罪行為終止時點，而直接
    適用修正後之刑法及槍砲彈藥刀械管制條例之相關規定，無
    庸為新舊法之比較。
三、核被告所為，係犯槍砲彈藥刀械管制條例第8 條第4 項之非
    法持有可發射子彈具殺傷力之槍枝罪、同條例第12條第4 項
    之非法持有子彈罪。被告以一行為持有扣案具殺傷力之改造
    手槍1 支、子彈23顆，屬想像競合犯，應依刑法第55條規定
    ，從一重之非法持有可發射子彈具殺傷力之槍枝罪論處。爰
    審酌被告無視於政府嚴格管制槍彈之政策，明知其所持有上
    開改造手槍及子彈均具有殺傷力，尋常之人持以即可輕易傷
    害他人生命、身體，竟仍自92年間某日起至為警查獲之99年
    10月26日止，無故持有上開具有殺傷力之改造手槍及子彈長
    達7 年左右之時間，且其所持有具有殺傷力之子彈多達23顆
    ，數量非少，對於社會治安實已造成潛在之危險，實無足取
    ；惟念被告犯後尚知坦承犯行，且未發現其於持有前開改造
    手槍及子彈期間，有用以從事其他不法行為之情，另考量其
    職業為司機、教育程度為高職肄業、家境勉持，暨其犯罪動
    機、目的、手段等一切情狀，量處如主文所示之刑，並諭知
    如主文所示之易服勞役折算標準，以資懲儆。
四、復按犯罪之情狀顯可憫恕，認科以最低度刑仍嫌過重者，得
    酌量減輕其刑，刑法第59條定有明文。而刑法第59條之酌量
    減輕其刑，必於犯罪之情狀，或犯罪另有特殊之原因與環境
    等等，在客觀上足以引起一般同情，認為即予宣告法定低度
    刑期尤嫌過重者，始有其適用，至被告素行正當，情節輕微
    ，子女眾多等僅可為法定刑內從輕科刑之標準，不得據為酌
    量減輕其刑之理由（最高法院28年上字第1064號、45年台上
    字第1165號、46年台上字第935 號、51年台上字第899 號判
    例要旨參照）。查持有槍砲對於社會大眾之生命、身體、財
    產安全有嚴重之威脅，本為眾所週知之事，被告為智慮成熟
    之成年人，對此自不能諉為不知，竟明知而違背上開禁誡法
    令，持有上開具有殺傷力之槍彈，依其行為之原因及環境，
    在客觀上實不足引起一般同情，而認有可憫恕之情，辯護意
    旨請求本院依刑法第59條之規定對被告酌減其刑云云，洵不
    足取。
五、扣案改造手槍1支（含彈匣1個，槍枝管制編號：0000000000
    號），與鑑驗剩餘之口徑9mm 制式子彈15顆，因鑑定結果均
    具有殺傷力，屬槍砲彈藥刀械管制條例所列管之違禁物，應
    依刑法第38條第1項第1款規定宣告沒收。另送鑑經試射之制
    式子彈8 顆，因其彈藥部分經擊發而燃燒殆盡，其餘部分亦
    裂解為彈頭及彈殼，不具有子彈之性質與作用，爰不宣告沒
    收；又扣案安非他命殘渣袋6 只、安非他命吸食器1 組、仿
    BERETTA廠92FS型半自動手槍製造之改造手槍1 支（含彈匣2
    個，槍枝管制編號：0000000000號），與本案無直接關聯，
    且上開仿BERETTA廠之改造手槍1支，復無證據證明有殺傷力
    ，非屬違禁物，自均毋庸為沒收之諭知，附此敘明。
據上論斷，應依刑事訴訟法第299 條第1 項前段，槍砲彈藥刀械
管制條例第8 條第4 項、第12條第4 項，刑法第11條前段、第55
條、第42條第3 項、第38條第1 項第1 款，判決如主文。
中    華    民    國   100    年    5     月    17    日
                  刑事第十五庭  審判長法  官  莊珮君
                                      法  官  王俊彥
                                      法  官  許勻睿
以上正本證明與原本無異。
如不服本判決應於收受送達後10日內向本院提出上訴書狀，並應
敘述具體理由；如未敘述上訴理由者，應於上訴期間屆滿後20日
內向本院補提理由書（均須按他造當事人之人數附繕本）「切勿
逕送上級法院」。
中    華    民    國   100    年    5     月    17    日
                                      書記官  王芷鈴
附錄論罪科刑法條
槍砲彈藥刀械管制條例第8條
未經許可，製造、販賣或運輸鋼筆槍、瓦斯槍、麻醉槍、獵槍、
空氣槍或第4條第1項第1款所定其他可發射金屬或子彈具有殺傷
力之各式槍砲者，處無期徒刑或5年以上有期徒刑，併科新臺幣1
千萬元以下罰金。
未經許可，轉讓、出租或出借前項所列槍枝者，處 5 年以上有期
徒刑，併科新臺幣 1 千萬元以下罰金。
意圖供自己或他人犯罪之用，而犯前二項之罪者，處無期徒刑或
7年以上有期徒刑，併科新臺幣1千萬元以下罰金。
未經許可，持有、寄藏或意圖販賣而陳列第 1 項所列槍枝者，處
 3年以上10年以下有期徒刑，併科新臺幣700萬元以下罰金。
第 1 項至第 3 項之未遂犯罰之。
槍砲彈藥刀械管制條例第12條
未經許可，製造、販賣或運輸子彈者，處 1 年以上 7 年以下有
期徒刑，併科新台幣 500 萬元以下罰金。
未經許可，轉讓、出租或出借子彈者，處 6 月以上 5 年以下有
期徒刑，併科新台幣 300 萬元以下罰金。
意圖供自己或他人犯罪之用，而犯前二項之罪者，處 3 年以上
10 年以下有期徒刑，併科新台幣 700 萬元以下罰金。
未經許可，持有、寄藏或意圖販賣而陳列子彈者，處 5 年以下有
期徒刑，併科新台幣 300 萬元以下罰金。
第 1 項至第 3 項之未遂犯罰之。